# 非同一控制下合并，被收购单位净资产价值为负数是否确认商誉

提问人：longjinma120 时间：2020-03-24 08:05:18
非同一控制下合并，被收购单位净资产价值为-100元（假设净资产公允价值和账面价值相等，均为负数），收购方支付的对价是 1 元，这种情况下，是否确认商誉？应确认多少金额的商誉？

回答人：chenyiwei
如果不考虑其他因素，且收购的股权比例为100%，则合并报表层面的商誉=1-（-100）=101元。但这种商誉减值的风险较大。